【裁判字號】    99,抗,47
【裁判日期】    990315
【裁判案由】    本票裁定
【裁判全文】
臺灣臺中地方法院民事裁定                99年度抗字第47號
抗  告  人  乙○○
            丙○○
相  對  人  甲○○
上列當事人間聲請本票准許強制執行事件，抗告人對於中華民國
99年1月19日本院民事庭所為之裁定（99年度司票字第361號）提
起抗告，本院合議庭裁定如下：
    主  文
抗告駁回。
抗告程序費用新臺幣壹仟元由抗告人連帶負擔。
    理  由
一、按執票人向本票發票人行使追索權時，得聲請法院裁定後強
    制執行，票據法第123條定有明文。又本票執票人，依票據
    法第123條規定，聲請法院裁定許可對發票人強制執行，係
    屬非訟事件，此項聲請之裁定，及抗告法院之裁定，僅依非
    訟事件程序，以審查強制執行許可與否，並無確定實體上法
    律關係存否之效力，如發票人就票據債務之存否有爭執時，
    應由發票人提起確認之訴，以資解決，最高法院著有56年台
    抗字第714號、57年台抗字第76號判例可資參照。
二、本件相對人主張：其執有抗告人所共同簽發如原裁定所示之
    本票4紙（下稱系爭本票4紙），並免除作成拒絕證書，詎屆
    期提示未獲付款，爰依票據法第123條規定聲請裁定許可強
    制執行等情，已據其提出系爭本票4紙為證。原裁定予以准
    許，即無不合。
三、抗告意旨略以：抗告人確於民國（下同）98年5月11日起至
    98年10月24日止，陸續向相對人借貸總金額新台幣（下同）
    69萬元，惟抗告人已於98年6月、7月、99年1月6日及同年月
    25日各償還相對人2萬元，共計8萬元，且抗告人於系爭本票
    無法兌現時，即與相對人口頭約定願以分期付款方式償還債
    務，並先開立發票日為99年3月31日，華泰銀行台中分行票
    號為AB0000000，票面金額為255,000元之支票予相對人收執
    。故抗告人與相對人之實際債務與原裁定之金額並不相符，
    爰提起本件抗告等語。
四、惟查，相對人依票據法第123條規定，聲請法院裁定對發票
    人即抗告人之財產強制執行，其性質既屬非訟事件，則法院
    僅就系爭本票形式上之要件是否具備予以審查為已足。抗告
    人前開主張業已清償部分款項或曾協商分期付款等情節，核
    屬實體上爭執，尚非本件非訟事件所得審究，發票人即抗告
    人就此等實體上爭執事項，應依訴訟程序另謀解決，殊不容
    於本件本票裁定程序中為此爭執。從而，抗告人提起本件抗
    告，為無理由，應予駁回。
五、未按對於非訟事件，依法應由關係人負擔費用者，法院裁定
    命關係人負擔時，應一併確定其數額，非訟事件法第24條第
    1項定有明文。爰依法確定本件抗告程序費用額如主文第2項
    所示。
六、據上論結，本件抗告為無理由，依非訟事件法第46條、第21
    條第2項、第23條、第24條第1項、民事訴訟法第495條之1第
    1 項、第449條第1項、第85條第2項，裁定如主文。
中    華    民    國    99    年    3     月    15    日
                  民事第四庭    審判長法  官  楊國精
                                      法  官  林宗成
                                      法  官  洪堯讚
以上為正本，係照原本作成。
如不服本裁定，僅得於收受本裁定正本送達後10日內，以適用法
規顯有錯誤為理由，向本院提出再抗告狀（須附繕本一份及繳納
再抗告裁判費新臺幣1,000元），並應同時表明再抗告理由。
中    華    民    國    99    年    3     月    15    日
                                      書記官

司法院資訊處製作；財團法人民間司法改革基金會備份。
